【裁判字號】    96,易,3953
【裁判日期】    970227
【裁判案由】    竊盜
【裁判全文】
臺灣高雄地方法院刑事判決              96年度易字第3953號
公  訴  人  臺灣高雄地方法院檢察署檢察官
被      告  己○○
被      告  丙○○
                    （現另案於臺灣武陵監獄執行中）
上列被告因竊盜案件，經檢察官提起公訴（96年度偵字第30487
號），經裁定依簡式審判程序獨任審理，本院判決如下：
    主  文
己○○犯竊盜罪伍罪，各處有期徒刑肆月，扣案背包壹只沒收；
又共同犯竊盜罪壹罪，處有期徒刑肆月，扣案背包壹只沒收，應
執行有期徒刑壹年陸月，扣案背包壹只沒收。
丙○○共同犯竊盜罪，處有期徒刑肆月，如易科罰金，以新台幣
壹千元折算壹日。扣案背包壹只沒收。
    事  實
一、己○○分別基於意圖為自己不法所有之竊盜犯意，於下開之
    時、地，竊取下列財物：(一)於民國96年9 月某日某時，進入
    高雄縣鳳山市○○里○○○路6 號「南京大道大樓」內（侵
    入住宅部份未具告訴），趁無人注意之際，徒手竊取該處之
    消防栓接頭17個【價值新台幣（下同）5 萬元】，得手後以
    其所有背包裝載離去，再加變賣；(二)於96年10月11日中午12
    時許，與友人丙○○共同基於為自己不法所有之竊盜犯意聯
    絡，進入高雄縣鳳山市新泰里新富422 巷19號「大三園大樓
    」內（侵入住宅部份未具告訴），趁無人注意之際，由丙○
    ○在旁把風，己○○徒手竊取該大樓內消防栓接頭數個，得
    手後由己○○以背包裝載離去，並加以變賣；(三)於96年10月
    13日、14、15日中午12時許，先後3 次進入前開「大三園大
    樓」內（侵入住宅部份均未具告訴），趁無人注意之際，徒
    手竊取該處之消防栓接頭數個，得手後以背包裝載離去，嗣
    予變賣【總計大三園大樓共有37個消防栓接頭（價值5 萬元
    ）遭竊】；(四)於96年10月17日中午12時許，進入高雄縣鳳山
    市○○里○○路29號「五甲社區D 型國宅大樓」內（侵入住
    宅部份未具告訴），趁無人注意之際，徒手竊取該處之消防
    栓接頭4 個（價值2 千元），得手後以其背包裝載離去，嗣
    己○○於96年10月24日中午12時許，進入鳳山市○○里○○
    路317 巷18號「昱福新富大樓」，因形跡可疑，為該大樓住
    戶報警查獲，並扣得其歷次竊盜，用以裝載消防栓接頭之背
    包1 只（內有前於96年10月17日所竊消防栓接頭4 個）。
二、案經高雄縣政府警察局鳳山分局報請臺灣高雄地方法院檢察
    署檢察官偵查後起訴。
    理  由
一、按本件被告己○○、丙○○所犯係死刑、無期徒刑、最輕本
    刑為3 年以上有期徒刑以外之罪，其於準備程序就前揭被訴
    事實為有罪之陳述，經告知簡式審判程序之旨，並聽取其與
    公訴人之意見後，本院認無不得或不宜改依簡式審判程序進
    行之處，爰依刑事訴訟法第273 條之1 第1 項、第284 條之
    1 ，裁定進行簡式審判程序，合先敘明。
二、上揭事實，業據被告2 人於本院審理中坦承不諱，核與證人
    即南京大道大樓主任委員乙○○、大三園大樓主任委員丁○
    ○、五甲社區D 型國宅大樓總幹事戊○○於警詢中證述其等
    大樓消防栓接頭遭竊之事實相符，復有戊○○簽立之贓物認
    領保管單1 紙、被告2 人至大三園大樓竊盜，遭監視器材攝
    得影像之翻拍相片4 張、現場查獲相片5 張在卷可憑，另有
    被告己○○用以裝載贓物之背包1 只扣案可參，足認被告上
    開自白與事實相符。本案事證明確，被告2 人犯行，堪以認
    定，應予依法論科。
三、核被告己○○先後6 次竊取消防栓接頭犯行，被告丙○○所
    為1 次竊取消防栓接頭犯行，均係犯刑法第320 條第1 項之
    竊盜罪。被告2 人就上開事實(二)犯行，互有犯意聯絡及行為
    分擔，應論以共同正犯。被告己○○所犯上開6 罪，犯意各
    別，行為互殊，應分論併罰。爰審酌被告2 人均正值青壯之
    年，不思以正當方式取得財物，竟貪圖私慾，任意竊取他人
    財物，侵害他人之財產安全，所為均有不該，惟念其等犯後
    坦承犯行，態度尚稱良好稽等一切情狀，分別量處如主文所
    示之刑，並綜合上開犯罪情節，就被告丙○○犯行部分，諭
    知易科罰金之折算標準。共同正犯因相互間利用他人之行為
    ，以遂行其犯意之實現，本於責任共同之原則，有關沒收部
    分，對於共犯間供犯罪所用之物，自均應為沒收之諭知（參
    照最高法院91年度台上字第5583號判決），扣案背包1 只，
    係被告己○○所有，用以裝載所竊消防拴接頭之物，據其於
    偵查中自承甚明，自應依刑法第38條第1 項第2 款規定，於
    被告2 人項下均諭知沒收。
據上論斷，應依刑事訴訟法第273條之1第1項、第284條之1、第2
99條第1 項前段、第28條、第320 條第1 項、第41條第1 項前段
、第38條第1 項第2 款、第51條第5 款，刑法施行法第1 條之1
，判決如主文。
本案經檢察官甲○○到庭執行職務。
中    華    民    國    97    年    2     月    27    日
                  刑事第十一庭  法  官  黃宗揚
以上正本證明與原本無異。
如不服本判決應於收受本判決後10日內向本院提出上訴書狀，並
應敘述具體理由，如未敘述上訴理由者，應於上訴期間屆滿後20
日內補提理由書狀於本院（均須按他造當事人之人數附繕本）「
切勿逕送上級法院」。
中    華    民    國    97    年    2     月    27    日
                                書記官  王壹理
附錄本件論罪科刑法條：
中華民國刑法第320條
（普通竊盜罪、竊佔罪）
意圖為自己或第三人不法之所有，而竊取他人之動產者，為竊盜
罪，處5 年以下有期徒刑、拘役或5 百元以下罰金。
意圖為自己或第三人不法之利益，而竊佔他人之不動產者，依前
項之規定處斷。
前二項之未遂犯罰之。


司法院資訊處製作；財團法人民間司法改革基金會備份。
